臺灣高等法院刑事判決　　　　　　　　94年度上訴字第1654號
上　訴　人
即　被　告　甲○○
上列上訴人因違反毒品危害防制條例案件，不服臺灣板橋地方法
院94年度訴字第121號，中華民國94年4月11日第一審判決（起
訴案號：臺灣板橋地方法院檢察署93年度核退毒偵字第1473號）
，提起上訴，本院判決如下：
    主  文
上訴駁回。
    事  實
一、甲○○曾因違反麻醉藥品藥品管理條例、肅清煙毒條例案件
    ，於民國（下同）86年3月3日經原審分別判處有期徒刑7月
    、3年1月，應執行有期徒刑3年6月，嗣經本院於86年9月17
    日以86年上訴字第3919號駁回上訴確定（因未到案執行，經
    通緝後，於91年3月26日方開始執行）；又於88年間，曾因
    施用毒品案件，經台灣士林地方法院以88年度毒聲字第2338
    號裁定送觀察、勒戒，經認無繼續施用毒品傾向，由台灣士
    林地方法院檢察署檢察官於88年11月29日以88年度毒偵字第
    991號處分不起訴確定在案；又於90年6月間因施用毒品，經
    原審於90年6月22日裁定送觀察、勒戒後，因認有繼續施用
    毒品傾向，經原審以90年度毒聲字第2935號裁定令入戒治處
    所施以強制戒治，並經台灣板橋地方法院檢察署檢察官於90
    年7月27日以90年度毒偵字第2684號提起公訴，經原審於90
    年10月1日以90年度訴字第1421號判處有期徒刑8月確定，又
    於91年3月26日停止戒治，移送執行前開之有期徒刑，迄91
    年7月19日強制戒治期滿，嗣後於93年4月2日縮短刑期假釋
    出監（尚不構成累犯）。詎其仍不知悔改，又分別基於施用
    第1級毒品、第2級毒品之犯意，於93年9月14日晚間10時許
    ，在臺北縣三重市○○街55巷9號4樓住處，以針筒注射之方
    式施用第1級毒品海洛因1次、以放入挖空燈泡內燃燒之方式
    施用第2級毒品安非他命1次，嗣於93年9月15日下午5時許，
    在前開住處為警查獲，並當場扣得其所有，供施用第1級毒
    品海洛因之注射針筒1支（已使用）、預備供施用第1級毒品
    海洛因之注射針筒4支（未使用），經採集其尿液送驗後查
    知上情。
二、案經臺北市政府警察局松山分局報請臺灣板橋地方法院檢察
    署檢察官偵查起訴。
    理  由
一、訊據上訴人即被告甲○○，對於前開犯行坦承不諱，且其為
    警查獲後所採集之尿液經送檢驗結果，確呈嗎啡、安非他命
    類陽性反應，有臺灣尖端先進生技醫藥股份有限公司93年9
    月24日出具之濫用藥物檢驗報告1份在卷可稽，並有被告所
    有，用以施用第1級毒品海洛因之注射針筒1支、預備供施用
    第1級毒品海洛因用之注射針筒4支扣案可證，足認被告前開
    自白與事實相符，堪予採信。又被告於88年間，曾因施用毒
    品案件，經台灣士林地方法院以88年度毒聲字第2338號裁定
    送觀察、勒戒，經認無繼續施用毒品傾向，由台灣士林地方
    法院檢察署於88年11月29日以88年度毒偵字第991號處分不
    起訴確定在案；又於90年6月間因施用毒品，經原審於90年6
    月22日裁定送觀察、勒戒後，因認有繼續施用毒品傾向，經
    原審以90年度毒聲字第2935號裁定令入戒治處所施以強制戒
    治，於91年3月26日停止戒治，移送執行另案之有期徒刑，
    迄91年7月19日強制戒治期滿，並於93年4月2日縮短刑期假
    釋出監，有本院被告全國前案紀錄表在卷可參。故被告係經
    觀察、勒戒及強制戒治執行完畢釋放後，5年內再犯再犯毒
    品危害防制條例第10條之罪，是以本件事證明確，被告之犯
    行洵堪認定。
二、查海洛因及安非他命分別為毒品危害防制條例第2 條第2 項
    第1、2款明定之第1級、第2級毒品，不得非法持有、施用。
    核被告所為，係犯毒品危害防制條例第10條第1項之施用第1
    級毒品罪及同條第2項之施用第2級毒品罪。其施用前持有第
    1 級毒品海洛因及第2級毒品安非他命之低度行為，應分別
    為施用之高度行為所吸收，均不另論罪。被告所犯上開2罪
    間，犯意各別，行為互殊，應予分論併罰。原審以被告罪證
    明確，適用毒品危害防制條例第10條第1項、第2項、第23條
    第2項，刑法第11條前段、第38條第1項第2款、第51條第5款
　　規定，並審酌被告前曾因施用毒品案件經觀察、勒戒、強制
　  戒治，竟於甫經假釋出監後，旋即再犯，足認其未思獲有假
    釋之寬典而改過自新、未能謹言慎行，更見其毒癮甚深，難
    能自拔，兼衡本件犯罪型態主要係危害其自身生命、身體、
    健康，以及犯罪後雖於偵查中否認犯行，但於法院訊問時即
    坦承犯行等一切情狀，就其施用第1級毒品部分，量處有期
    徒刑1年；施用第2級毒品部分，量處有期徒刑6月，並定應
　　執行有期徒刑1年4月。另就扣案之已使用過之注射針筒1支
　  、未使用過之注射針筒4支，分別係被告所有供施用及預備
    供施用第1級毒品海洛因所用之物，業據被告供承在卷（見
    原審卷第28頁），且均屬日常用品替代之物，無論就其性質
    上或使用上，尚非專供施用毒品之器具，而依刑法第38條第
    1 項第2款宣告沒收。認事用法，核無違誤，量刑亦稱妥適
    ，被告上訴，指摘原審量刑過重，為無理由，應予駁回。
據上論斷，應依刑事訴訟法第368條，判決如主文。
本案經檢察官邱美育到庭執行職務。
中　　華　　民　　國　　94　　年　　8　　月　　2 　　日
　　　　　　　　　刑事第十一庭審判長法  官  陳祐輔
                                    法  官  陳國文
                                    法  官  邱瑞祥
上正本證明與原本無異。
施用第2級毒品罪部分不得上訴。
施用第1級毒品罪部分如不服本判決，應於收受送達後十日內向
本院提出上訴書狀，其未敘述上訴之理由者並得於提起上訴後十
日內向本院補提理由書（均須按他造當事人之人數附繕本）。
                                    書記官  吳金來
中　　華　　民　　國　　94　　年　　8　　月　　2 　　日
附錄本案論罪科刑法條全文 :
毒品危害防制條例第10條第1 項、第2 項：
施用第一級毒品者，處六月以上五年以下有期徒刑。
施用第二級毒品者，處三年以下有期徒刑。
